臺灣桃園地方法院刑事判決　　　　　　　 94年度易字第971號
公　訴　人　臺灣桃園地方法院檢察署檢察官
被　　　告　乙○○
上列被告因家暴傷害案件，經檢察官聲請簡易判決處刑（94年度
偵字第8696號），本院認有刑事訴訟法第451 條之1 第4 項但書
第4 款之情形，改行通常訴訟程序，茲判決如下：
    主  文
乙○○傷害人之身體，處拘役貳拾日，如易科罰金，以佰元折
算壹日。
    事  實
一、乙○○係甲○○之配偶，其等間具有家庭暴力防治法第3 條
    第1 款所定之家庭成員關係。乙○○與甲○○二人前因故已
    分居多時，而於民國93年10月27日（聲請書誤植為26日）上
    午5 時15分許，其等二人在桃園縣平鎮市○○路○ 段與廣義
    路口７－１１便利商店內，為甲○○是否隨同乙○○返回乙
    ○○位於桃園縣平鎮市○○路○ 段229 號之住處，商談解決
    婚姻問題一事發生口角爭執，乙○○進而強行拉扯甲○○，
    欲使甲○○與其一同返回其上開住處，惟甲○○極力反抗，
    乙○○見狀竟基於傷害人身體之不確定故意，出手沿路強行
    拖拉甲○○返回其上開住處，致甲○○受有頭部外傷、臉部
    多處擦傷併瘀血、右手、前臂多處擦傷、左手第三指撕裂傷
    、左手挫傷併瘀血及背部挫傷等傷害。
二、案經甲○○訴由桃園縣政府警察局平鎮分局報告臺灣桃園地
    方法院檢察署檢察官偵查後聲請以簡易判決處刑。
    理  由
一、按檢察官聲請以簡易判決處刑之案件，經法院認為有刑事訴
    訟法第四百五十一條之一第四項但書之情形者，應適用通常
    程序審判之，同法第452 條定有明文。經查，本件被告乙○
    ○被訴傷害案件，本院認檢察官之聲請有刑事訴訟法第451
    之1 第4 項但書第4 款所定之事由，不得以簡易判決處刑，
    爰依刑事訴訟法第452 條之規定，改用通常程序審判之，合
    先敘明。
二、訊據被告乙○○固坦認於上開時、地，其與告訴人甲○○發
    生口角爭執，其進而強行拖拉告訴人返回其上開住處等情，
    惟矢口否認有何傷害犯行，辯稱：伊並未出手毆打告訴人，
    伊只有與告訴人發生拉扯云云。然查，上揭事實業據告訴人
    於本院訊問時指述甚詳在卷，且經本院當庭勘驗告訴人所提
    出上開案發地點７－１１便利商店之監視器拍攝畫面光碟，
    結果：「光碟內容螢幕顯示拍攝時間為十月二十七日五點十
    五分。第一段：時間：（1）5點15分16秒：被告、告訴人出
    現在監視器上。（2）5點25分1 秒至26分2 秒：被告與告訴
    人拉扯，強制拖行。第二段：時間：（1）5點15分57秒：出
    現在監視器上。（2）5點25分5 秒至5 點25分7 秒：見被告
    單手將告訴人拖行。第三段：時間：（1）5點25分10秒：告
    訴人躺在地上被拖行。第四段：時間：（1）5點15分45秒：
    告訴人及被告先後進入。（2）5點26分1 秒至5 點26分15秒
    ：被告將告訴人拖行至門口離開」，有本院94年8 月17日勘
    驗筆錄在卷可稽，此外，復有敏盛綜合醫院出具之告訴人診
    斷證明書1 紙附卷為證，足認告訴人上開指述應屬非虛。至
    被告雖以上開情詞置辯，惟按行為人對於構成犯罪之事實，
    預見其發生而其發生並不違背其本意者，以故意論，刑法第
    13條第2 項定有明文，本件被告就上開強行拖拉告訴人之行
    為既供認在卷，而佐以案發當場為一便利便店，該處多設有
    置物架，及案發當時告訴人對被告之拉扯行為極力反抗等情
    ，堪認告訴人會因被告之強行拖拉行為，而撞擊置物架、摩
    擦地面，並造成傷害之結果，應屬一般人得以預見，況被告
    於本院審理中陳稱：（問：於拉扯的過程及經告訴人反抗，
    是否想過告訴人會因此而受傷？）是，我知道會因此造成告
    訴人受傷等語明確（見本院94年8 月17日審判筆錄），且被
    告已預見上開傷害之發生，而仍執意為上開強行拖拉告訴人
    之行為，顯見上開傷害結果之發生並不違背被告之本意，是
    被告於為強行拖拉告訴人之行為時，具有傷害人身體之不確
    定故意，從而，被告上開所辯顯係事後避重就輕之詞，委無
    足取。本件事證明確，被告上揭犯行足可認定，應依法論科
    。
三、查被告乙○○與告訴人甲○○現為夫妻，係家庭暴力防治法
    第3 條第1 款所定之家庭成員，被告故意實施家庭暴力行為
    ，其行為屬家庭暴力防治法第2 條第2 項之家庭暴力罪。核
    被告所為，係犯刑法第277 條第1 項之普通傷害罪。爰審酌
    被告僅因家庭糾紛，為達讓告訴人隨同其返回家中之目的，
    即以強行拖拉之方式傷害告訴人，影響社會善良風氣，所為
    非是，及其犯罪之動機、目的、手段、告訴人所受上開傷害
    之輕重、所生損害，惟念被告並無任何前科紀錄，有臺灣高
    等法院被告前案紀錄表1 紙在卷可稽，素行尚稱良好等一切
    情狀，量處如主文所示之刑，並諭知易科罰金之折算標準。
據上論斷，應依刑事訴訟法第452 條、第299 條第1 項前段，家
庭暴力防治法第2 條第1 項，刑法第277 條第1 項、第41條第1
項前段，罰金罰鍰提高標準條例第1 條前段、第2 條，判決如主
文。
本案經檢察官孫沛琦到庭執行職務。
中　　華　　民　　國　　94　　年　　8 　　月　　31　　日
                        臺灣桃園地方法院刑事第十二庭
                            審判長法  官  游  紅  桃
                                  法  官  林  家  賢
                                  法  官  王  美  玲
以上正本證明與原本無異。
如不服本判決，應於送達後10日內，向本院提出上訴狀。
                                  書記官  張  子  涵
中　　華　　民　　國　　94　　年　　8 　　月　　31　　日
附論本案論罪科刑依據之法條：
刑法第277條第1項
傷害人之身體或健康者，處三年以下有期徒刑、拘役或一千元以
下罰金。
